臺灣高雄地方法院刑事判決　　　　　　　　　　　　九十一年度訴字第二七六一號
　　公　訴　人　臺灣高雄地方法院檢察署檢察官
　　被　　　告　乙○○
　　被　　　告　丁○○
　　指定辯護人　本院公設辯護人丙○○
右列被告等因強盜等案件，經檢察官提起公訴（九十一年度偵字第一五九五二號），
本院判決如左：
    主  文
乙○○、丁○○共同意圖為自己不法之所有，攜帶兇器，以強暴至使不能抗拒，而使
他人交付其物，各處有期徒刑柒年貳月。
其餘被訴部分均免訴。
    事  實
一、乙○○、丁○○於民國九十一年五月八日晚上九時許，攜帶丁○○所有客觀上足
    以對人之生命、身體、安全構成威脅，具有危險性之銼刀一把，由乙○○騎乘二
    人於同年月四日下午五時許，在高雄縣仁武鄉○○村○○○街四０六號前竊得之
    戊○○所有車牌號碼ＧＷＹ─九六五號重型機車（竊盜部分另為免訴判決詳如後
    述），搭載丁○○，行經高雄縣大樹鄉○○村○○路某處時，見甲○○一人騎乘
    機車在前，竟共同基於意圖為自己不法所有之犯意聯絡，由丁○○以問路為由，
    將甲○○攔下，以持上開銼刀抵住甲○○頸部之強暴方式，至使甲○○不能抗拒
    ，而交付書包一個（內有中國信託銀行信用卡、日盛國際銀行提款卡、身分證、
    駕照、學生證、健保卡各一張、行動電話一支及現金新臺幣一千八百元），得手
    後，乙○○隨即搭載丁○○往高雄縣大樹鄉九曲村方向逃逸，而於瓦厝村曹公圳
    旁產業道路上朋分所得財物，並丟棄剩餘物品，嗣經循線查獲。
二、案經高雄縣警察局仁武分局報告臺灣高雄地方法院檢察署檢察官偵查起訴。
    理  由
壹、有罪部分
一、訊據被告二人均矢口否認有何強盜犯行，被告乙○○辯稱：之前因警察說要打伊
    ，伊就隨便講講，因有在吃藥，意識不清才會承認云云；被告丁○○則辯稱：當
    天與被告乙○○在大樹鄉公所附近搶奪一位婦人財物後，就直接往九曲方向逃逸
    ，未再持銼刀強盜一位男子財物云云。經查，右揭犯罪事實，業據被告乙○○於
    警訊中坦承不諱；核與被害人甲○○於警訊及本院審理中指述之情節相符；又被
    告乙○○、丁○○於案發時分別為十九歲及十八歲，二人並於本院審理中自承當
    天二人均戴有半罩式安全帽一節，皆與被害人甲○○於警訊中描述二名歹徒之特
    徵相符；至被害人甲○○雖於警訊中陳稱：騎機車之歹徒由於是側身且燈光視線
    較為不清楚，所以無法指認等語，惟於警訊及本院審理中均當面指認案發當天手
    持銼刀，抵住其頸部，至使其不能抗拒而交付財物之歹徒，確係被告丁○○無誤
    ，有指認資料及本院九十一年十月三十日訊問筆錄各一份附卷可稽；再參以案發
    當時雖係夜間九時許，在被害人甲○○及二名歹徒所騎乘之二部機車車燈照明下
    ，被害人甲○○對正面持銼刀，抵住其頸部之歹徒，尚非不能予以辨識等情；再
    者，被告乙○○於警訊中所供稱強盜地點之高雄縣大樹鄉溪埔村某處，與被害人
    甲○○指述之案發地點即高雄縣大樹鄉○○村○○路某處雖有不符，然上開二處
    之距離十分相近，況被告乙○○於警訊中供稱：第一次陳述之地點因為是晚上，
    所以也不太有印象，應該是被害人所說的正確等語，則被告乙○○此部分所供與
    被害人甲○○之指述並無矛盾之處，亦無礙於被告乙○○前揭自白之真實性。綜
    上所述，足認被告乙○○前揭自白與事實相符，應堪採信。至被告乙○○嗣後於
    本院審理中始翻異前詞，否認有何強盜犯行，及被告丁○○前揭所辯，均係事後
    卸責之詞，不足採信。本案事證明確，被告二人犯行均堪認定。
二、查被告二人持以強盜之銼刀一把，客觀上足以對人之生命、身體、安全構成威脅
    ，為具有危險性之兇器。被告二人以持該兇器抵住被害人頸部之強暴方式，至使
    被害人不能抗拒而交付財物，所為之強盜行為有刑法第三百二十一條第一項第三
    款之「攜帶兇器而犯之」情形，故核渠等所為，均係犯刑法第三百三十條第一項
    之加重強盜罪，公訴意旨漏未斟酌此點，而認被告二人係犯同法第三百二十八條
    第一項之強盜罪，尚有未洽，惟其基本事實同一，本院自應予審理，並變更其起
    訴法條。被告二人，就上開犯行間，互有犯意聯絡及行為分擔，皆為共同正犯。
    爰審酌被告二人年輕力壯，不循合法方法賺取財物，竟共同攜帶兇器強盜，對被
    害人造成心理及財產上之損害，嚴重危害社會治安，犯後猶飾詞卸責，惟念渠等
    於犯案時甫年滿十九歲，思慮尚有欠周詳，且強盜所得之財物不多，於強盜之過
    程未傷及被害人等一切情狀，各量處如主文所示之刑。至被告二人持以強盜他人
    財物之銼刀一把，雖係被告丁○○所有，供被告二人犯罪所用之物，已如前述，
    惟業已為被告二人丟棄，業經被告乙○○供承在卷，為避免執行困難，故不予宣
    告沒收，併此敘明。
貳、免訴部分
一、公訴意旨略以：被告乙○○、丁○○共同基於意圖為自己不法所有之犯意聯絡，
    於民國九十一年五月四日下午五時許，共同前往高雄縣仁武鄉○○村○○○街四
    ０六號前，由被告丁○○持同種車型之機車鑰匙，竊取戊○○所有車牌號碼ＧＷ
    Ｙ─九六五號重型機車，被告乙○○則在旁把風，得手後隨即逃逸，因認被告二
    人涉有刑法第三百二十條第一項之竊盜罪嫌。
二、按案件曾經判決確定者，應為免訴之判決，此項原則關於實質上一罪或裁判上一
    罪，均有適用。連續犯係裁判上一罪，其一部分犯罪事實曾經判決確定者，其效
    力當然及於全部，故檢察官復將其他部分重行起訴，亦應諭知免訴之判決，最高
    法院四十九年臺非字第二０號著有判例可資參照。
三、經查，被告乙○○前被訴意圖為自己不法之所有，於九十一年二月二日二十時五
十五分許，在高雄縣大樹鄉○○村○○街八十一號連輝閩所經營之福益商號內，
    趁機竊取洋煙計二條，嗣為警循線查獲，所涉刑法第三百二十條第一項之竊盜罪
    嫌，業經臺灣高雄地方法院檢察署檢察官聲請簡易判決處刑，並由本院鳳山簡易
    庭於九十一年五月六日以九十一年度鳳簡字第三八八號判處罰金五千元，如易服
    勞役，以三百元折算一日，於同年五月二十七日確定，有該案判決書及臺灣高等
    法院被告全國前案紀錄表各一份在卷可稽。該案與本件檢察官起訴被告乙○○竊
    盜部分之犯罪事實，時間緊接，犯罪手法相似，顯係基於概括犯意，而犯同一之
    罪名，自屬連續犯，為裁判上一罪，依審判不可分原則，該案判決之效力，應及
    於全部犯罪事實，揆諸前揭說明，爰就檢察官起訴被告乙○○竊盜部分之犯罪事
    實諭知免訴之判決。
四、又查，被告丁○○前曾被訴與謝憲成基於共同之犯意聯絡，意圖為自己不法之所
    有，於九十一年三月十五日凌晨四時許，由謝憲成持其所有客觀上具有危險性可
    供兇器使用之Ｔ字型扳手一支，一同前往高雄縣鳥松鄉○○路二八三巷附近，由
    丁○○在旁把風掩護謝憲成持上開扳手竊取林慶仁所有之車牌號碼ＶＫ─六一０
    五號汽車，得手後供二人使用。嗣於同年月十七日凌晨四時五十分許，謝憲成駕
    駛該車附載丁○○停在高雄縣鳳山市工協新村市場附近等候網友時，為警臨檢查
    獲，並在車上扣得謝憲成所有供二人犯罪所用之前揭Ｔ字型扳手一支，所涉刑法
    第三百二十一條第一項第三款之攜帶兇器竊盜罪嫌，業經臺灣高雄地方法院檢察
    署檢察官起訴，並由本院於九十一年五月二十八日以九十一年度易字第一０八五
    號判處有期徒刑八月，緩刑三年，緩刑期間付保護管束，於同七月四日確定，有
    該案判決書及刑事書記官辦案進行簿各一份在卷可稽。該案與本件檢察官起訴被
    告丁○○竊盜部分之犯罪事實，時間緊接，犯罪手法相似，顯係基於概括犯意，
    而犯同一之罪名，自屬連續犯，為裁判上一罪，依審判不可分原則，該案判決之
    效力，應及於全部犯罪事實，揆諸前揭說明，爰就檢察官起訴被告丁○○竊盜部
    分之犯罪事實諭知免訴之判決。
據上論斷，應依刑事訴訟法第二百九十九條第一項前段、第三百條、第三百零二條第
一款，刑法第二十八條、第三百三十條第一項，判決如主文。
本案經檢察官李宛凌到庭執行職務。
中      華      民      國      九十一    年    十一    月    二十五    日
                                臺灣高雄地方法院刑事庭
                                        審判長  法  官 黃三友
                                                法  官 郭佳瑛
                                                法  官 王雅苑
右正本證明與原本無異。
如不服本判決，應於判決送達後十日內，向本院提出上訴狀。
                                                書記官 黃琬婷
中      華      民      國      九十一    年    十一    月    二十五    日
附錄法條：
中華民國刑法第三百三十條
犯強盜罪而有第三百二十一條第一項各款情形之一者，處七年以上有期徒
刑。
前項之未遂犯罰之。
